# 基金产品的会计处理问题

提问人：maplesor 时间：2017-03-22 14:08:20
会计主体：A基金管理公司 A公司发行了一个基金，基金约定： 投资者投入资金，A公司募集后进行管理，在约定的各类低风险的投资项目中，A公司有自行调整投资项目的权利，享有制定分配计划的权利。 A公司不收取管理费。 投资人仅享受基准收益：投资金额×约定收益率×时间，剩余收益由A公司分配（分红或归管理人所有） 如基金收益不足以还本并支付基准收益，由管理人承担损失（合同上未约定，但实际操作是这样） ———— 请问在以上情况下是否需要并表？

回答人：chenyiwei
这种情况的实质是否为管理人向外部投资人募集资金，用于其自己的投资，同时向外部投资人承诺保证其投资本金安全和取得约定收益？如果是，则该基金的投资决策完全由管理人控制，剩余收益和风险也完全由管理人享有或承担，且可以凭借其对投资决策的控制来影响其可变回报，“控制三要素”已全部具备，该基金应纳入管理人的合并报表范围。在管理人的合并报表层面，就是体现为管理人向外部投资人借款。